臺灣高雄地方法院刑事判決　　　　　　　 94年度易字第823號
公　訴　人　臺灣高雄地方法院檢察署檢察官
被　　　告　己○○　男　39歲.
　　　　　　　　　　號
上列被告因竊盜案件，經檢察官提起公訴（94年度偵字第6781、
7730、8284號）及移送併辦（94年度偵字第9428、10073 號），
本院適用簡式審判程序判決如左：
    主  文
己○○連續竊盜，累犯，處有期徒刑壹年捌月。
    事  實
一、己○○前於民國90年間因竊盜案件，經臺灣高等法院高雄分
    院以91年度上訴字第673 號判處有期徒刑10月確定；又於91
    年間因強盜案件，經本院以91年度訴字第1352號判處有期徒
    刑1 年確定，二罪經裁定應執行有期徒刑1 年8 月，於93年
    5 月5 日縮刑期滿執行完畢。詎仍不知悛悔，竟意圖為自己
    不法所有，基於竊盜之概括犯意，連續於如附表所示之犯罪
    時間及犯罪地點，以如附表所示之犯罪方式，竊取如附表所
    示被害人等所有之財物，嗣於如附表所示之時、地為警查獲
    。
二、案經高雄縣警察局鳳山分局、高雄市政府警察前鎮分局、小
    港分局、內政部警政署保安警察第三總隊第二大隊報請臺灣
    高雄地方法院檢察署檢察官偵查起訴及併案審理。
    理  由
壹、程序部分
    本件被告己○○所犯係死刑、無期徒刑、最輕本刑為三年以
    上有期徒刑以外之罪，其於準備程序中就前揭被訴事實為有
    罪之陳述，經受命法官告知簡式審判程序之旨，並聽取公訴
    人、被告之意見後，本院認無不得或不宜改依簡式審判程序
    進行之處，爰依刑事訴訟法第二百七十三條之一第一項、第
    二百八十四條之一，裁定本件由受命法官獨任進行簡式審判
    程序，合先敘明。
貳、實體部分
一、前揭犯罪事實，業據被告己○○於偵查及本院審理時坦承不
    諱，附表犯罪事實一部分，核與被害人乙○○於警詢指述情
    節相符，並有贓物認領保管單在卷足稽（見94偵6781號警卷
    ），附表犯罪事實二部分，核與甲○○於警詢指述情節大致
    相符，並有贓物認領保管單在卷足稽（見94偵7730號警卷）
    ，附表犯罪事實三部分，核與被害人戊○○於警詢指述情節
    相符，並有贓物認領保管單在卷足稽（見94偵7730號警卷）
    ，附表犯罪事實四部分，核與被害人簡輝明於警詢指述情節
    相符，並有車輛協尋受理報案單及贓物認領保管單在卷足稽
    （見94偵8284號警卷），附表犯罪事實五部分，核與被害人
    丙○○於警詢及偵查中指述情節相符，並有贓物認領保管單
    在卷足稽（見94偵10073 號偵卷第31、32頁及警卷），附表
    犯罪事實六部分，核與被害人丁○○於警詢及偵查中指述情
    節相符，復有贓物認領保管單在卷可憑（見94偵9428號偵卷
    第24、25頁及警卷），足證被告之自白與事實相符，自得作
    為認定被告犯罪之證據，其竊盜犯行應可認定。
二、核被告所為，係犯刑法第320 條第1 項之竊盜罪，其如附表
    所示之6 次竊盜犯行，時間緊接，犯罪構成要件相同，顯係
    基於概括犯意為之，應依連續犯論以一罪, 並加重其刑。公
    訴人移送併辦之部分與起訴論罪科刑部分有連續犯裁判上一
    罪關係，依審判不可分原則，本院自得一併審理。被告前因
    竊盜案件，經臺灣高等法院高雄分院以91年度上訴字第67 3
    號判處有期徒刑10月確定；又於91年間因強盜案件，經本院
    以91年度訴字第1352號判處有期徒刑1 年確定，二罪經裁定
    應執行有期徒刑1 年8 月，於93年5 月5 日縮刑期滿執行完
    畢，有台灣高等法院被告前案紀錄表在卷可按，其於5 年內
    再犯本罪，為累犯，應依法加重其刑，並遞加之。爰審酌被
    告有多次因竊盜涉案，且均判處罪刑確定，此有臺灣高等法
    院被告前案紀錄表可按，素行不佳，正值青年，卻不思循合
    法途徑賺取所需，屢以犯罪手段謀財，惟犯罪後坦承犯行，
    尚知悔改等一切情狀，量處如主文所示之刑，以示懲儆。
據上論斷，應依刑事訴訟法第273 條之1 第1 項、第299 條第1
項前段、刑法第320 條第1 項、第56條、第47條，判決如主文。
本案經檢察官庚○○到庭執行職務。
中　　華　　民　　國　　94　　年　　6 　　月　 13 　　日
                    刑事第四庭    法　官  李  蓓
以上正本證明與原本無異。
如不服本判決，應於收受送達後10日內向本院提出上訴書狀（應
附繕本）。
中　　華　　民　　國　　94　　年　　6 　　月　　13　　日
　　　 　　　　　　　　　　       書記官   何慧娟
中華民國刑法第320條第1項
意圖為自己或第三人不法之所有，而竊取他人之動產者，為竊盜
罪，處 5 年以下有期徒刑、拘役或 500 元以下罰金。
案號：94年度易字第823號竊盜案件（附表）
┌────┬────┬────┬──────┬─────┐
│行竊時間│行竊地點│行竊方式│  竊得財物  │查獲時、地│
├────┼────┼────┼──────┼─────┤
│94年3月 │高雄市前│被害人家│乙○○所有之│嗣於94年3 │
│6日14時 │鎮區信德│門未鎖，│健保卡、第一│月19日14時│
│許      │里衙忠路│被告直接│銀行信用卡（│30分許，為│
│（犯罪事│23號王美│開啟大門│卡號00000000│警持搜索票│
│實一）  │淑住處  │，入內竊│00000000號）│在高雄市前│
│        │        │取財物。│、中國信託銀│鎮區○○路│
│        │        │（侵入住│行信用卡（卡│297巷22號 │
│        │        │宅部分未│號0000000000│己○○住處│
│        │        │據告訴）│214297、4311│，扣得前開│
│        │        │        │000000000000│乙○○所失│
│        │        │        │、0000000000│竊之物品。│
│        │        │        │883096等號）│          │
│        │        │        │、中國信託金│          │
│        │        │        │融卡（卡號19│          │
│        │        │        │0-00-00000-0│          │
│        │        │        │-6-1號）、富│          │
│        │        │        │邦銀行信用卡│          │
│        │        │        │（卡號：4579│          │
│        │        │        │000000000000│          │
│        │        │        │號）、聯邦銀│          │
│        │        │        │行信用卡（卡│          │
│        │        │        │號0000000000│          │
│        │        │        │951903號）。│          │
├────┼────┼────┼──────┼─────┤
│94年3月 │高雄市前│直接利用│甲○○所有停│嗣於94年4 │
│31日12時│鎮區實業│被害人未│放於前開地點│月1日12時 │
│30分許  │路31號前│取下之鑰│車牌號碼KSA-│25分許，在│
│（犯罪事│        │匙將機車│892號重型機 │高雄市前鎮│
│實二）  │        │騎走    │車 1部。    │區鎮○路18│
│        │        │        │            │號前行竊為│
│        │        │        │            │警當場逮獲│
├────┼────┼────┼──────┼─────┤
│94年4月 │高雄市前│進入工廠│戊○○所有之│於行竊得手│
│1日12時 │鎮區鎮國│徒手竊取│白鐵焊條    │後、尚未離│
│25分許  │路18號許│被害人所│            │去現場之際│
│（犯罪事│順肇經營│有之白鐵│            │，為戊○○│
│實三）  │之鐵工廠│焊條    │            │發現，報警│
│        │內      │        │            │處理而當場│
│        │        │        │            │逮獲。    │
├────┼────┼────┼──────┼─────┤
│94年4月 │高雄市小│直接利用│辛○○所有停│94年4月7日│
│7日15時 │港區廈莊│被害人未│放於該處之車│18時30分許│
│許      │里新昌街│取下之鑰│牌號碼XTM-75│，己○○騎│
│（犯罪事│17之5號 │匙將機車│5號重型機車 │乘此一機車│
│實四）  │簡輝明住│騎走    │1部。       │行經高雄市│
│        │處前    │        │            │前鎮區漁港│
│        │        │        │            │中二路86之│
│        │        │        │            │ 1號，遭警│
│        │        │        │            │攔檢查獲。│
├────┼────┼────┼──────┼─────┤
│94年4月 │高雄市前│佯稱欲購│李謝仁分女兒│嗣於94年5 │
│9日16時 │鎮區草衙│買木材，│丙○○所有置│月2日19時 │
│30分許  │一路130 │趁老闆李│放木櫃內之黑│30分許，為│
│（犯罪事│號進榮木│謝仁分上│色皮包 1個（│警持搜索票│
│實五）  │材行內  │廁所不注│內有現金8000│至高雄市前│
│        │        │意之際，│元、身分證、│鎮區○○路│
│        │        │徒手竊取│自小客車駕照│297巷22號 │
│        │        │財物    │、重機車駕照│己○○住處│
│        │        │        │、身心障礙手│，扣得前開│
│        │        │        │冊、華南銀行│丙○○所失│
│        │        │        │提款卡、郵政│竊之物品（│
│        │        │        │儲金提款卡、│不包含現金│
│        │        │        │中國信託銀行│8000元）。│
│        │        │        │信用卡、國泰│          │
│        │        │        │世華銀行信用│          │
│        │        │        │卡、合作金庫│          │
│        │        │        │銀行存摺、華│          │
│        │        │        │南商業銀行存│          │
│        │        │        │摺、國泰世華│          │
│        │        │        │銀行存摺等。│          │
│        │        │        │            │          │
├────┼────┼────┼──────┼─────┤
│94年4月 │高雄市前│趁丁○○│丁○○所有抽│於行竊得手│
│23日15時│鎮區佛中│在後方廚│屜內之現金新│後，尚未離│
│15分許  │路65號林│房忙碌之│台幣面額500 │去現場之際│
│（犯罪事│美惠經營│際，徒手│元紙鈔 2張、│，為丁○○│
│實六）  │之漫畫書│打開漫畫│面額100元紙 │發現，報警│
│        │出租店內│書店內之│鈔20張，共計│處理而於黃│
│        │        │抽屜，竊│3000元。    │國泰身上起│
│        │        │取抽屜內│            │出3000現金│
│        │        │之現金  │            │          │
└────┴────┴────┴──────┴─────┘
